---
title: "TUGAS PADK"
author: "Muhammad Farhan Adeva G1401211062"
date: "2023-12-05"
output:
   html_document:
    toc: true
    toc_float:
      collapsed: true
      smooth_scroll: false
---

### Library

```{r}
library(readxl)
library(pscl)
library(car)
library(rcompanion)
library(rms)
library(lmtest)
```

# Input data

data yang digunakan ialah :
$y = event$ 
$x1 = age$ 
$x2 = gender$ 
$x3 = Profesi$


```{r}
datapadk <- read_excel("C:/Users/DELL/Documents/KULIAH/Semester 5/MPDW/TA/Referensi Fix/Data tugas 2 sesi UAS.xlsx")

## Peubah yang digunakan (y = event, x1 = age, x2 = gender, x3 = industry)
## jadikan peubah gender dan industry menjadi factor
datapadk$event <- as.factor(datapadk$event)
datapadk$gender <- as.factor(datapadk$gender)
datapadk$industry <- as.factor(datapadk$industry)
datapadk$way <- as.factor(datapadk$way)
datapadk$profession <- as.factor(datapadk$profession)
head(datapadk)
```

# Pembuatan model regresi logistik berganda

```{r}
model1 <- glm(event~age+gender+profession, data = datapadk, family = binomial(link = 'logit'))
summary(model1)
```

## Dugaan Peluang beberapa peubah untuk umur 35 tahun

```{r}
MB <- 1.395-0.013*35
MA <- 0.7032-0.013*35
FB <- 1.604-0.013*35
FA <- 0.912-0.013*35
MB <- exp(MB)/(1+exp(MB))
MA <- exp(MA)/(1+exp(MA))
FB <- exp(FB)/(1+exp(FB))
FA <- exp(FA)/(1+exp(FA))
Dugaan_Peluang <- data.frame( "Kategori" =c("Male Engineer","Male Accounting","Female Engineer","Female Accounting"),"Dugaan" = c(MB,MA,FB,FA))
Dugaan_Peluang
```

## odds ratio perbandingan beberapa peubah dan peubah yang lain tetap

```{r}
MvsF <- exp(-0.2088)
BvsA <- exp(0.692)
odds_ratio <- data.frame( "Kategori" =c("Male vs Female","Engineer vs Accounting"),"Odds ratio" = c(MvsF,BvsA))
odds_ratio
```

# UJI Diagnostik

## Multikolinieritas

```{r}
vif(model1)
```


## Uji Simultan

```{r}
anova(model1, test="LRT")
# Tolak H0
```

## UJI Wald

```{r}
Anova(model1, test="Wald")
# Tolak H0
```

# Seleksi model

## Forward

```{r}
model_forward <- step(model1, direction = "forward")
summary(model_forward)
```

## Backward

```{r}
model_backward <- step(model1, direction = "backward")
summary(model_backward)
```

## Perbandingan model stepwise berdasarkan AIC

```{r}
aic_model <- data.frame( "Metode Stepwise" =c("Model awal","Forward","Backward"),"AIC" = c(model1$aic,model_forward$aic,model_backward$aic))
dplyr::arrange(.data=aic_model, AIC)
```

# Uji kelayakan model

## Uji hosmer Lemeshow

```{r}
library(generalhoslem)
logitgof(datapadk$event,fitted(model_forward))
#Terima H0
```

